【裁判字號】    98,裁,1316
【裁判日期】    980527
【裁判案由】    營利事業所得稅
【裁判全文】
最  高  行  政  法  院  裁  定
                                      98年度裁字第1316號
上  訴  人  裕順投資開發股份有限公司
代  表  人  甲○○
訴訟代理人  許順雄
被 上訴 人  財政部臺北市國稅局
代  表  人  凌忠嫄
上列當事人間營利事業所得稅事件，上訴人對於中華民國98年2
月12日臺北高等行政法院97年度訴字第2232號判決，提起上訴，
本院裁定如下︰
    主  文
上訴駁回。
上訴審訴訟費用由上訴人負擔。
    理  由
一、按對於高等行政法院判決之上訴，非以其違背法令為理由，
    不得為之，行政訴訟法第242條定有明文。依同法第243條第
    1項規定，判決不適用法規或適用不當者，為違背法令；而
    判決有同條第2項所列各款情形之一者，為當然違背法令。
    又提起上訴，應以上訴狀表明上訴理由，並應添具關於上訴
    理由之必要證據，復為同法第244條第1項第4款及第2項所明
    定。準此，當事人對於高等行政法院判決提起上訴，如以高
    等行政法院判決有行政訴訟法第243條第1項規定之不適用法
    規或適用不當為理由時，其上訴狀或理由書應有具體之指摘
    ，並揭示該法規之條項或其內容；若係成文法以外之法則，
    應揭示該法則之旨趣；倘為司法院解釋或本院之判例，則應
    揭示該判解之字號或其內容；如以高等行政法院判決有行政
    訴訟法第243條第2項所列各款情形為理由時，其上訴狀或理
    由書應揭示合於該條項各款之事實。上訴狀或理由書如未依
    此項方法表明，或其所表明者與上開法條規定不合時，即難
    認為已對高等行政法院判決之違背法令有具體之指摘，其上
    訴自難認為合法。
二、本件上訴人對於臺北高等行政法院民國（下同）97年度訴字
    第2232號判決（下稱原判決）上訴，雖以：(一)原審並未查明
    有價證券回升之利益本質並非證券交易所得（因並無有價證
    券處分或出售之行為，何來證券交易所得），亦非屬所得稅
    法第66條之9明文規定之「同年度依本法或其他法律規定減
    免所得稅之所得額、不計入所得課稅之所得額、已依第39條
    規定扣除之虧損」加項項目。而由所得稅法第66條之9規定
    可知，原立法時，並未授權財政部可於法定加項外另訂加項
    ，原判決援用違法之財政部89年8月1日台財稅第0890453743
    號函釋規定，即有判決不適用法令而為不備法令或理由之違
    法。(二)原審未詳查「帳上盈餘」與「稅法上之未分配盈餘」
    之差異，而對所得稅爭議案件，不採用所得稅法第66條之9
    定義之「稅法上之未分配盈餘」，而任意採用非所得稅法之
    「盈餘」定義，且無視於所得稅法並未對「彌補以往年度之
    虧損」有實際發生之限制，而認彌補以往年度之虧損應以「
    帳上盈餘」為限，原判決即有不適用法令而為不備法令或理
    由之違法。(三)上訴人一再主張帳上呈累積虧損，依法不能分
    配，如公司分配其盈餘雖可免繳營利事業所得稅，但公司負
    責人將會因違反公司法而被科徒刑，原判決未審酌及此，即
    有漏未調查事項而得為上訴之事由等語，為其論據。惟核上
    訴狀所載內容，或係重述其在原審業經主張而為原判決摒棄
    不採之陳詞，或係就原審取捨證據、認定事實之職權行使事
    項，任加指摘違誤，或係就原審所為論斷或駁斥其主張之理
    由，泛言原判決不備理由及判決不適用法規或適用不當，而
    未具體表明原判決究竟有如何合於不適用法規或適用不當、
    或有行政訴訟法第243條第2項所列各款之情形，尚難認為已
    對原判決之如何違背法令有具體之指摘。依首揭規定及說明
    ，應認其上訴為不合法，應予駁回。
三、據上論結，本件上訴為不合法。依行政訴訟法第249條第1項
    前段、第104條、民事訴訟法第95條、第78條，裁定如主文
    。
中    華    民    國    98    年    5     月    27    日
                    最高行政法院第三庭
                        審判長法官  高  啟  燦
                              法官  胡  方  新
                              法官  帥  嘉  寶
                              法官  黃  合  文
                              法官  吳  慧  娟
以  上  正  本  證  明  與  原  本  無  異
中    華    民    國    98    年    5     月    27    日
                              書記官  張  雅  琴


司法院資訊處製作；財團法人民間司法改革基金會備份。
